臺灣高等法院刑事判決　　　　　　　　　　　　　九十三年度上易字第一七００號
　　上　訴　人　臺灣宜蘭地方法院檢察署檢察官
　　被　　　告　戊○○
右上訴人因被告竊盜案件，不服臺灣宜蘭地方法院九十三年度易字第一二九號，中華
民國九十三年八月三十一日第一審判決（起訴案號：臺灣宜蘭地方法院檢察署九十三
年度偵字第八九三號），提起上訴暨移送併辦（併辦案號：同署九十三年度偵字第二
八八五號、第二九六六號），本院判決如左：
    主  文
原判決撤銷。
戊○○連續攜帶兇器，毀越門扇、於夜間侵入住宅竊盜，累犯，處有期徒刑壹年陸月
。螺絲起子及十字螺絲起子各壹把，均沒收之。
    事  實
一、戊○○曾有多次竊盜前科，最後一次竊盜案件，經台灣宜蘭地方法院於民國（下
    同）九十年五月二十九日以九十年度易字第二三四號刑事判決判處有期徒刑二年
    ，嗣後確定，於九十二年二月二十六日假釋出獄，嗣於九十二年十月二十六日保
    護管束期滿，其未執行之刑以已執行論。詎其仍不知悔改，竟基於意圖為自己不
    法所有之概括犯意，連續於附表所示之時間、地點，竊取附表所示之被害人財物
    （詳細之犯罪時間、地點、被害人、犯罪方法、竊得財物等均如附表所示）。嗣
    經警於附表編號三、四竊案現場採得指紋，經送請內政部警政署刑事警察局鑑驗
    結果，與戊○○之指紋相符，而於九十三年三月三日持搜索票搜索戊○○於宜蘭
    縣宜蘭市○○路四二○號住處，起獲其竊得之庚○○（附表編號二之被害人）所
    有之行動電話一具、己○○（附表編號三之被害人）所有之鑰匙一串，而查知附
    表編號二至五所示之事實；另於附表編號一竊案現場採得指紋，經送請內政部警
    政署刑事警察局鑑驗結果，亦與戊○○之指紋相符，續查知附表編號一所示之事
    實。
二、案經宜蘭縣警察局宜蘭分局報請臺灣宜蘭地方法院檢察署檢察官偵查起訴及移送
    併辦。
    理  由
一、訊據上訴人即被告戊○○，對於附表所示之竊盜犯行均坦承不諱，核與被害人丁○、庚○○、己○○、甲○○、丙○○、乙○○等人於警詢中證述之失竊情節相
    符，並有被害人庚○○、己○○立具之贓物認領保管單各一紙附卷可稽；而被告
    於竊得被害人之金飾後，將之攜往銀樓變賣，亦據如意銀樓負責人杜文維、祺紘
    銀樓負責人林祺紘於警詢中證述明確，並有客戶買賣金飾登記簿影本三紙在卷可
    按。又警方於附表編號一、編號三、編號四、編號五所示之竊案現場採得之指紋
    ，經送請內政部警政署刑事警察局鑑驗之結果，均與該局檔存之戊○○指紋卡相
    符，分別有該局九十三年三月十二日刑紋字第○九三○○四一六一二號、九十三
    年二月二十五日刑紋字第○九三○○四一六Ｏ七號、九十三年三月四日刑紋字第
    ○九三○○四四二三○號、九十三年三月十八日刑紋字第○九三○○六○○三○
    號鑑驗書各一份附卷可佐，足認被告之自白與事實相符，堪予採信。而檢察官對
    附表編號四之被告犯罪時間，認係九十三年二月二十三日，尚有誤會。綜上所述
    ，本案事證明確，被告之犯行堪以認定。
二、按刑法第三百二十一條第一項第三款之攜帶兇器竊盜罪，係以行為人攜帶兇器竊
    盜為其加重條件，此所謂之兇器，其種類並無限制，凡客觀上足對人之生命、身
    體、安全構成威脅，具有危險性之兇器均屬之，且只需行竊時攜帶此種具有危險
    性之兇器為已足，並不以攜帶之初有行兇之意圖為必要，螺絲起子、尖嘴鉗為足
    以殺傷人生命、身體之器械，顯為具有危險性之兇器（最高法院七十九年台上字
    第五二五三號判例意旨參照）。核被告所為，係各犯附表「所犯法條及罪名」欄
    所示之罪。起訴書雖認被告就附表二、三、五部分，均係犯刑法第三百二十一條
　　第一項第一款、第二款、第三款之加重竊盜罪。惟檢察官起訴書犯罪事實對附表
  　編號二、三、五部分之犯罪時間，僅分別記載為九十三年二月二十三日夜間八時
    前之某時、同年月十六日、同年月二十七日，並未明確認定犯罪時間係在夜間，
    且對附表編號二部分，亦未認定被告係攜帶凶器而犯，然均認定被告係犯上開加
    重條件之加重竊盜罪，尚有欠洽，並予說明。被告先後所為，時間緊接，所犯罪
    構成要件相同，顯係基於概括犯意而為，為連續犯，應論以情節較重之刑法第三
    百二十一條第一項第一款、第二款、第三款之攜帶兇器，毀越門扇、於夜間侵入
    惟與起訴部分，有連續犯之裁判上一罪關係，為起訴效力所及，本院自應併予審
    理。再者，被告曾有多次竊盜前科，最後一次竊盜案件，經台灣宜蘭地方法院於
    九十年五月二十九日以九十年度易字第二三四號刑事判決判處有期徒刑二年，嗣
    後確定，於九十二年二月二十六日假釋出獄，嗣於九十二年十月二十六日保護管
    束期滿，其未執行之刑以已執行論，有本院被告全國前案紀錄表一份附卷可稽，
    其於五年內再犯本件有期徒刑以上之罪，為累犯，應依法遞加重其刑。
三、原審據以論刑，固非無見。惟查：(一)附表編號一部分，本為起訴效力所及，原審
    未及審理，已有未洽。(二)被告於附表編號四所示之犯罪時間，係九十三年二月二
    十四日凌晨四時許，有如前述，而原審誤認被告此部分之犯罪時間為九十三年二
    月二十三日上午某時，亦有未合。檢察官上訴意旨以原審對被告附表編號一之竊
    盜行為未及併予審理，而請求撤銷改判，為有理由，應由本院將原判決撤銷改判
    。爰審酌被告前已有竊盜罪前科，且年輕力壯，不知勤奮向上，妄圖不勞而獲，
    連續多次以石頭或螺絲起子破壞被害人之門扇或安全設備後，入內行竊財物，對
    於社會秩序之危害甚大，惟其所得之財物價值不高，犯罪後態度尚佳等一切情狀
    ，量處如主文第二項所示之刑，以示懲儆。被告於附表編號三、四行竊所用之螺
    絲起子及十字螺絲起子各一把，均屬被告所有，且供其為前開竊盜犯行所用之物
    ，業據被告供明在卷，雖被告陳稱業已丟棄，然無證據證明業已滅失，故依法宣
    告沒收之，併此敘明。
據上論斷，應依刑事訴訟法第三百六十九條第一項前段、第三百六十四條、第二百九
十九條第一項前段，刑法第五十六條、第三百二十一條第一項第一款、第二款、第三
款、第四十七條、第三十八條第一項第二款，判決如主文。
本案經檢察官沈明彥到庭執行職務。
中　　　華　　　民　　　國　　九十三　　年　　十一　　月　　三十　　　日
                              臺灣高等法院刑事第十四庭
                                  審判長法  官  陳  祐  輔
                                        法  官  陳  國  文
                                        法  官  邱  瑞  祥
右正本證明與原本無異。
不得上訴。
                                        書記官  吳  金  來
中　　　華　　　民　　　國　　九十三　　年　　 十一 　　月　　 三十 　　日
附錄：本案論罪科刑法條全文
刑法第三百二十一條：
犯竊盜罪而有左列情形之一者，處六月以上五年以下有期徒刑：
一  於夜間侵入住宅或有人居住之建築物、船艦或隱匿其內而犯之者。
二  毀越門扇、牆垣或其他安全設備而犯之者。
三  攜帶兇器而犯之者。
四  結夥三人以上而犯之者。
五  乘火災、水災或其他災害之際而犯之者。
六  在車站或埠頭而犯之者。
前項之未遂犯罰之。
附表：
┌──┬────┬─────┬───┬──────┬─────┬────┐
│編號│犯罪時間│ 犯罪地點 │被害人│ 犯罪方式   │ 竊得財物 │所犯法條│
│    │        │          │      │            │　　　　　│及罪名  │
├──┼────┼─────┼───┼──────┼─────┼────┤
│一　│九十三年│宜蘭縣三星│丁○　│以石塊砸破被│仿珍珠項鍊│刑法第三│
│    │二月十二│鄉○○路一│      │害人住處之窗│一條、仿金│百二十一│
│    │日凌晨四│ＯＯ之二號│      │戶玻璃後，踰│項鍊一條、│條第一項│
│    │時許　　│          │      │越該窗戶進入│印章二枚、│第一款、│
│    │　　　  │          │      │屋內竊取被害│古錢三枚、│第二款之│
│    │        │          │      │人財物。    │新台幣（下│毀越安全│
│    │        │          │      │            │同）十元硬│設備，於│
│    │        │          │      │            │幣三個。　│夜間侵入│
│    │        │          │      │            │　　　　　│住宅竊盜│
│    │        │          │      │            │　　　　　│罪。    │
├──┼────┼─────┼───┼──────┼─────┼────┤
│二  │九十三年│宜蘭縣三星│庚○○│由屋後未鎖之│ＳＡＮＹＯ│刑法第三│
│    │二月十三│鄉○○路九│      │窗戶攀爬進入│牌、Ｊ九八│百二十一│
│    │日上午某│十四之二號│      │徒手竊取被害│型、銀色行│條第一項│
│    │時（已日│          │      │人財物。    │動電話一具│第二款之│
│    │出）　  │          │      │            │（已領回）│踰越安全│
│    │        │          │      │            │嬰兒彌月金│設備竊盜│
│    │        │          │      │            │飾戒指、手│罪（侵入│
│    │        │          │      │            │鍊等十組、│住宅部分│
│    │        │          │      │            │白金訂婚對│未據告訴│
│    │        │          │      │            │戒二只。  │）。    │
├──┼────┼─────┼───┼──────┼─────┼────┤
│三  │九十三年│宜蘭縣員山│己○○│持其所有對人│黃金項鍊、│刑法第三│
│    │二月十六│鄉○○路五│      │之生命、身體│腳鍊各一條│百二十一│
│    │日上午九│十一巷一號│      │構成威脅之螺│、現金五百│條第一項│
│    │時許    │          │      │絲起子一把，│元、備份鑰│第二款、│
│    │        │          │      │敲破三樓玻璃│匙一串（已│第三款之│
│    │        │          │      │窗後進入竊取│領回）。　│攜帶凶器│
│    │        │          │      │被害人之財物│　　　　　│，毀越安│
│    │        │          │      │。          │　　　　　│全設備竊│
│    │        │          │      │            │　　　　　│盜罪（侵│
│    │        │          │      │            │　　　　　│入住宅部│
│    │        │          │      │            │　　　　　│分未據告│
│    │        │          │      │            │　　　　　│訴）。  │
├──┼────┼─────┼───┼──────┼─────┼────┤
│四  │九十三年│宜蘭縣宜蘭│甲○○│持其所有對人│結婚戒指一│刑法第三│
│    │二月二十│市○○路七│丙○○│之生命、身體│只、黃金項│百二十一│
│    │四日凌晨│之十二號  │      │構成威脅之十│鍊一條。  │條第一項│
│    │四時許  │          │      │字螺絲起子一│          │第一款、│
│    │        │          │      │把，將頂樓鐵│　        │第二款、│
│    │        │          │      │門拆卸，再將│          │第三款之│
│    │        │          │      │落地窗玻璃敲│          │攜帶凶器│
│    │        │          │      │破一小洞後開│          │，毀越門│
│    │        │          │      │窗進入竊取被│          │扇，於夜│
│    │        │          │      │害人財物。  │          │間侵入住│
│    │        │          │      │            │　　　　　│宅竊盜罪│
│    │        │          │      │            │　　　　　│。　　  │
│    │        │          │      │            │　　　　　│　　　  │
├──┼────┼─────┼───┼──────┼─────┼────┤
│五  │九十三年│宜蘭縣宜蘭│乙○○│就地拾得對人│結婚金戒指│刑法第三│
│    │二月二十│市○○路十│      │之生命、身體│一只、現金│百二十一│
│    │七日下午│四之二十七│      │構成威脅之鐵│一萬元。  │條第一項│
│    │某時（日│號        │      │鑿子一把，將│          │第二款、│
│    │沒前）  │          │      │二樓落地玻璃│          │第三款之│
│    │        │          │      │窗敲破一小洞│          │攜帶凶器│
│    │        │          │      │後開窗進入竊│          │，毀越安│
│    │        │          │      │取被害人財物│          │全設備竊│
│    │        │          │      │。          │　　　　　│盜罪（侵│
│    │        │          │      │            │　　　　　│入住宅部│
│    │        │          │      │            │　　　　　│分未據告│
│    │        │          │      │            │　　　　　│訴）。  │
└──┴────┴─────┴───┴──────┴─────┴────┘
